臺灣雲林地方法院刑事判決　　　　　　　　　　　　　　九十一年度訴字第三九號
　　公　訴　人　臺灣雲林地方法院檢察署檢察官
　　被　　　告　甲○○
右列被告因違反毒品危害防制條例案件，經檢察官提起公訴（九十年度毒偵字第一四
五七號），本院判決如左：
    主  文
甲○○連續施用第二級毒品，處有期徒刑伍月，扣案之安非他命驗餘淨重零點零陸柒
陸公克沒收銷燬。又連續施用第一級毒品，處有期徒刑壹年，扣案標示ＨＲ（＋）之
海洛因參包淨重陸點貳參公克、殘留海洛因之香煙貳支均沒收銷燬，標示ＨＲ（｜）
之白粉淨重貳點壹壹公克及夾鍊袋肆拾貳枚均沒收。應執行有期徒刑壹年參月，扣案
之安非他命驗餘淨重零點零陸柒陸公克、標示ＨＲ（＋）之海洛因參包淨重陸點貳參
公克、殘留海洛因之香煙貳支均沒收銷燬，標示ＨＲ（｜）之白粉淨重貳點壹壹公克
及夾鍊袋肆拾貳枚均沒收。
    事  實
一、甲○○前因施用第二級毒品安非他命案件，經依本院八十七年度毒聲字第六一六
    號裁定送觀察、勒戒後，認無繼續施用毒品之傾向，業經台灣雲林地方法院檢察
    署檢察官於民國（下同）八十八年二月八日，以八十八年度偵緝字第一六號不起
    訴處分確定。詎甲○○於五年內，復基於概括犯意，自九十年八月中旬某日起至
    九十年十月十三日晚間九時許止，連續在雲林縣麥寮鄉某路旁車上等處，以摻入
    香煙內點燃吸食之方式，施用第一級毒品海洛因多次；另於同上時、地，連續以
    玻璃球烤燒吸食其煙之方式，施用第二級毒品安非命多次。嗣其於九十年十月十
    三日晚間十一時十五分許，在雲林縣麥寮鄉○○路一九四號前為警查獲，並扣得
    第一級毒品海洛因三小包淨重六．二三公克、安非他命一小包驗餘淨重０．０六
    七六公克、摻有海洛因之香煙二支、其所有預備供施用海洛因之夾鍊袋四十二枚
    、白粉一包淨重二．一一公克，經依本院九十年度毒聲字第一一四六號裁定觀察
    、勒戒後，認有繼續施用毒品之傾向。
二、案經雲林縣警察局虎尾分局移送臺灣雲林地方法院檢察署檢察官偵查起訴。
    理  由
一、右揭犯罪事實，業經被告甲○○坦白承認，並有查獲之第一級毒品海洛因三小包
    淨重六．二三公克、安非他命一小包驗餘淨重０．０六七六公克、摻有海洛因之
    香煙二支、其所有預備供施用海洛因之夾鍊袋四十二枚、白粉一包淨重二．一一
    公克可資佐證，該查獲之疑似毒品等物，經送鑑驗結果，確認「送驗白粉三包（
    標示ＨＲ＋者）均含第一級第六項毒品海洛因成份、白粉一包（標示ＨＲ｜者）
    無毒品反應」，「顆粒一包含有甲基安非他命成份、香煙二支殘留有海洛因成份
    」，有法務部調查局（九０）陸（一）字第九０一八九七０四號鑑定通知書、憲
    兵司令部刑事鑑識中心九十年十一月二十一日（九０）綱得字第一五三六二號鑑
    驗通知書影本各一紙附於偵查卷可稽，上開無毒品反應之白粉係糖粉，為被告供
    述在卷，又被告為警查獲時所採之尿液呈嗎啡及甲基安非他命陽性反應，有雲林
    縣衛生局煙毒尿液檢驗成績書在卷可按，此外，復有台灣雲林看守所附設勒戒處
    所九十年十一月七日雲所境總字第一三五六號函送之有繼續施用毒品傾向證明書
    、台灣雲林地方法院檢察署八十八年度偵緝字第一六號不起訴處分書及該署刑案
    資料查註紀錄表、台灣高等法院被告全國前案紀錄表附卷可稽，被告二犯施用毒
    品犯行堪予認定。
二、核被告所為，係犯毒品危害防制條例第十條第一項、第二項之施用第一級、第二
    級毒品罪。被告供施用而非法持有海洛因、安非他命之低度行為，應為施用海洛
    因、安非他命之高度行為所吸收，不另論罪。又被告先後多次施用第一級毒品海
    洛因及第二級毒品安非他命之犯行，均時間緊接，犯罪構成要件相同，顯係基於
    概括之犯意反覆為之，應依連續犯之規定各以一罪論，並各依法加重其刑。爰審
    酌被告不知悔改，第二度犯施用毒品罪，本應從重量刑，惟本件施用時間僅為期
    二個月，且施用海洛因及安非他命係屬自殘行為，暨考量其犯後坦承犯行，尚知
    悔悟，態度良好，經此教訓，當知痛改前非等一切情狀，分別量處如主文所示之
    刑，並定應執行之刑。
三、扣案之第二級毒品安非他命驗餘淨重０．０六七六公克、標示ＨＲ（＋）之海洛
    因三包淨重六．二三公克為毒品，殘留海洛因之香煙二支，與毒品無法剝離，均
    依毒品危害防制條例第十八條第一項前段併予沒收銷燬。標示ＨＲ（｜）之白粉
    淨重二．一一公克係糖粉及夾鍊袋四十二枚為被告所有預備供施用毒品所用之物
    ，業經被告供承在卷，核與一般施用毒品之情狀相符，均依刑法第三十八條第一
    項第二款之規定併予沒收。
據上論斷，應依刑事訴訟法第二百九十九條第一項前段，毒品危害防制條例第十條第
一項、第二項、第十八條第一項前段、刑法第十一條前段、第五十六條、第五十一條
第五款、第三十八條第一項第二款，判決如主文。
本案經檢察官謝奇孟到庭執行職務
中      華      民      國      九十一      年      三      月    八    日
                                        臺灣雲林地方法院刑事第二庭
                法  官  潘雅惠
右正本證明與原本無異。
如不服本判決，應於判決送達後十日內，向本院提出上訴狀。（須附繕本）
                                            書記官  曾玲玲
中      華      民      國      九十一      年      三      月    八    日
毒品危害防制條例第十條
施用第一級毒品者，處六月以上五年以下有期徒刑。
施用第二級毒品者，處三年以下有期徒刑。
